【裁判字號】    90,上易,1420
【裁判日期】    900620
【裁判案由】    竊盜
【裁判全文】
臺灣高等法院刑事判決                            九十年度上易字第一四二號
    上  訴  人
    即  被  告  甲○○
右上訴人因竊盜案件，不服臺灣士林地方法院八十九年度易字第八六一號，中華民國
九十年一月四日第一審判決（起訴案號：臺灣士林地方法院檢察署八十九年度偵字第
六三六一號）提起上訴，本院判決如左：
    主  文
上訴駁回。
    事  實
一、甲○○前曾有殺人未遂、違反麻醉藥品管理條例、毒品危害防制條例等前科紀錄
    ，最近一次於民國七十九年間，因違反麻醉藥品管理條例案件，經臺灣臺北地方
    法院以七十九年度訴字第二五五四號判處有期徒刑六年，於八十二年十二月二十
    三日假釋，刑期至八十五年十月十四日縮刑期滿執行完畢。詎猶不知悔改，夥同
    某姓名年籍不詳之成年男子，共同基於為自己不法所有之意圖，於八十九年六月
    二十九日凌晨五時許，二人駕駛車牌號碼ＯＧ—四四三八號自小貨車（為穩成貿
易有限公司所有，由丙○○使用，於同年五月四日凌晨某時，在臺北市士林區○
    ○○路○段堤岸道路旁遭某不詳之人所竊），前往乙○○所有位於臺北縣八里鄉
    米倉村烏山頭五十之二號之已停用工寮，將車停妥後，即持自備之手電筒照明及
    足以致人死傷之兇器鐵剪一支侵入該工寮內，竊取馬達振動機二台、施工告示牌
    六片、施工警示燈（含電線）四具、窗框六塊、掛鐘一台等物，得手後並將上開
    竊得之物品陸續搬運上前開自小貨車，正欲搬運掛鐘時，為巡邏員警李政澍發現
    ，甲○○見狀隨即逃入該工寮廁所內躲藏，為警當場查獲，並自其躲藏之廁所內
    扣得其所有之鐵剪一支、手電筒一個。
二、案經臺北縣警察局蘆洲分局報請臺灣士林地方法院檢察署檢察官偵查起訴。
    理  由
一、訊據被告甲○○矢口否認有何竊盜犯行，辯稱：當時伊獨自一人在跑步，因另案
    被通緝，見到警車尾隨於後，乃逕自躲入該工寮廁所，警察查獲伊後，以電擊棒
    毆打伊，強逼伊承認偷車子云云。惟查：
  (一)、右揭事實，業據證人即查獲本案之臺北縣警察局蘆洲分局龍源派出所警員李政
      澍於偵審中結證：「事發當地工寮，以前曾發生過竊案，當天巡邏至該地，就
      特別注意，且發現該處門口停了一部可疑小貨車，於是駛近查看，看見被告身
      著深色衣服及布鞋，正將掛鐘放入車上，另一犯嫌自工寮內走出，伊喝令不要
      動，被告回頭看伊一眼，即快速衝入工寮內，經伊與同事即警員邱慶宏入內追
      查，先由伊在樓下警戒，邱慶宏往樓上查看，並無發現，再一同檢查廁所，最
      後在廁所內發現被告，被告當時辯稱正在上大號，惟並無上廁所跡象，褲子亦
      穿得好好的，且在廁所內查獲鐵剪一支、手電筒一個，親眼看到高俊明將掛鐘
      放入車內」等語屬實在卷（參見偵查卷第四十三頁反面、原審卷第三十二頁及
      第三十三頁），且有贓物領據一紙及照片八幀在卷（偵查卷第十七頁至第二十
      三頁）可佐及鐵剪一支、手電筒一個扣案可證。而證人李政澍、邱慶宏均到庭
      結證稱：「當時在巡邏過程中並未發現有人在路上跑步」等語屬實在卷（原審
      卷第三十三頁、第八十二頁），參以偵查卷內所攝被告當日穿著照片三幀（偵
      查卷第三十八頁反面），與證人李政澍所描述相同，足見被告所辯因遭通緝，
      乃躲入該工寮云云，顯非可採。
  (二)、雖被告嗣於原審調查中辯稱：「警訊時曾遭員警刑求」云云，然被告經警移送
      台灣士林地方法院檢察署於檢察官偵查中，未有隻字片語提及遭刑求之事，有
      偵訊筆錄在卷可佐，是被告所稱刑求一節，已有可疑，再經原審傳訊證人李政
      澍，其亦結證稱：並無刑求之事情（原審卷第三十四頁），參以被告於警訊、
      偵查中，始終否認犯行，惟並不否認警訊筆錄內容之真實，更足徵其所辯遭員
      警刑求一節，不足採信。
  (三)、另在查獲被告之廁所內所起出之鐵剪一支、手電筒一個，若如被告所稱係工人
      所放置，焉會放於廁所內？衡諸常情，倘非被告所持用以行竊，何以在該廁所
      內與被告同時被查獲？又如係另一竊賊所攜入，被告亦應與之有所照面，否則
      何能將鐵剪等物放於廁所內再離去，且該另一竊賊既能悄然離去，何以被告未
      如法炮製，仍留於廁所內，益見該扣案工具應係被告攜帶供竊盜所用之工具無
      誤。
  (四)、被告於原審聲請傳喚其弟弟高俊中作證，證人高俊中於原審到庭僅證稱在趕工
      期間被告有與其住在一起，惟復證稱：「晚上我哥哥有個別出去的情形，被告
      出去哪裡，我並不清楚，我不記得哪一天與被告住在一起，八十九年五月四日
      是住在那處，我不記得」等語在卷（原審卷第六十七頁），該證人高俊中之證
      言，亦無法為有利於被告之認定。足徵被告所辯，顯係卸責之詞，不足採信，
      本件事證明確，被告犯行堪以認定，應依法論科。
二、查鐵剪係金屬製品，質堅而銳利，客觀上足以危害他人生命、身體之安全，自屬
    兇器無訛。核被告所為，係犯刑法第三百二十一條第一項第三款之攜帶兇器竊盜
    罪。被告與某不詳姓名年籍之成年男子二人間，具有犯意聯絡及行為分擔，均為
    共同正犯。又被告前有事實欄所列前案經判處有期徒刑及執行完畢情形，此有本
    院被告全國刑案紀錄表、臺灣高等法院檢察署刑案紀錄簡覆表各一份在卷可按，
    其前受有期徒刑執行完畢，於五年以內再犯本件有期徒刑以上之罪，為累犯，應
    依刑法第四十七條之規定加重其刑。
三、原審以被告之罪證明確，援引刑法第二十八條、第三百二十一條第一項第三款、
    第四十七條、第三十八條第一項第二款，爰審酌被告素行不端，其年富力強，不
    思上進，竟從事宵小行徑，且攜帶兇器竊取他人財物，危害甚鉅，嚴重破壞社會
    治安及其犯罪動機、目的、手段，以及犯罪後毫無悔意等一切情狀，量處有期徒
    刑八月，扣案鐵剪一支、手電筒一個，係被告所有供竊盜所用之物，並依刑法第
    三十八條第一項第二款宣告沒收。經核其認事用法並無不合，量刑亦稱妥適。本
    件被告上訴，仍執前詞否認犯罪云云，指摘原審判決不當，為無理由，應予駁回
    。
四、公訴意旨另以：被告於八十九年五月四日凌晨某時，在臺北市士林區○○○路○
    段堤岸道路旁，竊取被害人丙○○所停放該處之車牌號碼ＯＧ—四四三八號自小
    貨車乙輛，得手後供己使用，因認被告此部份亦涉有竊盜罪嫌云云。然查：被害
    人丙○○僅證稱上開車輛何時在何地失竊一事，並未指稱係被告所為，被告亦堅
    稱未竊取該自小貨車，而本件另一竊嫌迄今尚未查獲，職是，該自小貨車究係何
    人所竊取？是否係該另一竊賊所為，抑或他人所竊，而收受該贓物，不得而知，
    尚難據此即認係被告所為，此部份不能證明被告犯罪，此外復查無其他積極證據
    足資認定被告有此一犯行，原應為無罪之諭知，惟公訴意旨認此部分與前開有罪
    部分有連續犯之裁判上一罪關係，爰不另為無罪之諭知，附此敘明。
據上論斷，應依刑事訴訟法第三百六十八條，判決如主文。
本案經檢察官覃正祥到庭執行職務。
中      華      民      國      九十      年      六      月    二十    日
                              台灣高等法院刑事第二庭
                    審判長法  官  蔡  長  溪
                                        法  官  楊  貴  志
                                        法  官  林  俊  益
右正本證明與原本無異。
不得上訴。
                                        書記官  陳  明  琴
中      華      民      國     九十     年       六   月        二十    日
附錄本案論罪科刑法條全文
刑法第三百二十一條第一項第三款
犯竊盜罪而有左列情形之一者，處六月以上五年以下有期徒刑：
三、攜帶兇器而犯之者。


司法院資訊處製作；財團法人民間司法改革基金會備份。
